【裁判字號】    97,訴,401
【裁判日期】    970915
【裁判案由】    違反電信法等
【裁判全文】
臺灣宜蘭地方法院刑事判決               97年度訴字第401號
公  訴  人  臺灣宜蘭地方法院檢察署檢察官
被      告  乙○○
上列被告因違反電信法等案件，經檢察官提起公訴（97年度偵字
第2519號），本院合議庭裁定適用簡式審判程序，爰不經通常程
序判決如下：
    主  文
乙○○於夜間侵入住宅竊盜，累犯，處有期徒刑柒月。又意圖為
自己不法之利益，以無線方式，盜用他人電信設備通信，累犯，
處有期徒刑參月。又於夜間侵入住宅竊盜，累犯，處有期徒刑柒
月。又以詐術得財產上不法之利益，累犯，處有期徒刑參月。應
執行有期徒刑壹年肆月。
    事  實
一、乙○○前因違反電信法、詐欺案件，經臺灣高等法院以95年
    度上易字第1501號判決判處有期徒刑10月、10月，並定應執
    行刑為1年6月確定，於民國95年11月17日入監執行，於96年
    8月27日縮刑期滿執行完畢。詎仍不知悔改，又基於意圖為
    自己不法所有之犯意，於97年6月30日晚間8時許，侵入丙○○位於宜蘭縣壯圍鄉○○路85之1號住處，竊取丙○○所有
    放置於桌上之NOKIA牌行動電話1支（內含0000000000號SIM
    卡1張），乙○○於竊得上開門號0000000000號行動電話及
    SIM卡後，復基於意圖為自己不法利益之犯意，於97年6月30
    日晚間8時35分許，撥打使用上開行動電話進行通話，盜打
    電話15秒，乙○○即以上開無線方式盜用他人電信設備通信
    ，使中華電信股份有限公司誤認係合法使用權人撥話通信而
    提供行動電話通信服務，乙○○因而取得使用他人電信設備
    通信15秒即新臺幣（下同）2.33元而免付費之財產上不法利
    益。
二、乙○○又基於意圖為自己不法所有之犯意，於97年6月30日
    晚間9時許，侵入丁○○位於宜蘭縣宜蘭市○○路13之7號住
    處，竊取丁○○所有之SAMSUNG牌行動電話1支、身份證、健
    保卡、名片數張。乙○○於得手後，又於同日晚間11時許，
    至宜蘭縣宜蘭市○○路21號之金嗓卡拉OK店，持上開竊得之
    丁○○名片，向上開金嗓卡拉OK店經理甲○○佯稱其係宜蘭
    市市民代表丁○○之外甥，並表示欲飲酒消費，致使甲○○
    陷於錯誤，誤認乙○○有消費能力，而提供服務與飲食予乙○○，乙○○因而詐取1970元之利益，嗣因乙○○未付款即
    逕行離去，始報警查獲。
三、案經丙○○訴由宜蘭縣政府警察局宜蘭分局報請臺灣宜蘭地
    方法院檢察署檢察官偵查起訴。
    理  由
一、上開犯罪事實，業據被告乙○○於本院審理時坦承不諱，並
    經告訴人丙○○、被害人丁○○、甲○○指述甚詳，且有贓
    物認領保管單、手機照片、中華電信公司通信明細表在卷可
    稽，核均與被告前開任意性自白之事實相符，自堪信為真實
    。綜上，本件事證明確，被告犯行均堪以認定，均應依法論
    科。
二、按電信法第56條第1項之罪，以意圖為自己或第三人不法之
    利益，使用有線、無線或其他電磁方式，盜接或盜用他人電
    信設備通信者為要件。本罪係處罰詐得免繳電信通信費用不
    法利益之規定，乃刑法詐欺得利罪之特別法，依特別法優於
    普通法之原則，自毋庸再論以刑法詐欺得利罪。核被告所為
    ，分係犯刑法第321條第1項第1款之夜間侵入住宅竊盜罪、
    電信法第56條第1項之以無線方式盜用他人電信設備通信罪
    、刑法第321條第1項第1款之夜間侵入住宅竊盜罪、刑法第
    339條第2項之詐欺得利罪。又被告所犯上開4罪間，犯意各
    別，行為互殊，應分論併罰。查被告前因違反電信法、詐欺
    案件，經臺灣高等法院以95年度上易字第1501號判決判處有
    期徒刑10月、10月，並定應執行刑為1年6月確定，於95年11
    月17日入監執行，於96年8月27日縮刑期滿執行完畢，有卷
    附臺灣高等法院被告前案紀錄表可按，其受有期徒刑之執行
    完畢後5年內，故意再犯本件有期徒刑以上之罪，均為累犯
    ，均應依法加重其刑。爰審酌被告之素行、智識程度，犯罪
    之動機、目的、手段、竊取他人之行動電話，復以無線方式
    盜用他人電信設備通信所獲得之利益，及持竊得之他人名片
    至卡拉OK店內消費詐取不法利益，惟念其犯後已坦承犯行，
    態度尚佳及被害人所受損害等一切情狀，分別量處如主文所
    示之刑，並定其應執行之刑。
據上論斷，應依刑事訴訟法第273條之1第1項、第299條第1項前
段，電信法第56條第1項，刑法第11條前段、第321條第1項第1款
、第339條第2項、第47條第1項、第51條第5款，判決如主文。
本案經檢察官張立言到庭執行職務。
中    華    民    國    97    年    9     月    15    日
                  刑事第二庭法  官  鄭貽馨
以上正本證明與原本無異。
如不服本判決應於收受本判決後10日內向本院提出上訴書狀，並
應敘述具體理由。若未敘述理由者，應於上訴期間屆滿後20日內
向本院補提理由書狀(均須按他造當事人之人數附繕本)。
                            書記官  林嘉萍
中    華    民    國    97    年    9     月    15    日
附錄本案論罪科刑法條全文：
中華民國刑法第321條
犯竊盜罪而有下列情形之一者，處六月以上、五年以下有期徒刑
：
一、於夜間侵入住宅或有人居住之建築物、船艦或隱匿其內而犯
    之者。
二、毀越門扇、牆垣或其他安全設備而犯之者。
三、攜帶兇器而犯之者。
四、結夥三人以上而犯之者。
五、乘火災、水災或其他災害之際而犯之者。
六、在車站或埠頭而犯之者。
前項之未遂犯罰之。
中華民國刑法第339條
意圖為自己或第三人不法之所有，以詐術使人將本人或第三人之
物交付者，處5年以下有期徒刑、拘役或科或併科1千元以下罰金
。
以前項方法得財產上不法之利益或使第三人得之者，亦同。
前二項之未遂犯罰之。
電信法第56條第1項
意圖為自己或第三人不法之利益，以有線、無線或其他電磁方式
，盜接或盜用他人電信設備通信者，處5年以下有期徒刑，得併
科新台幣150萬元以下罰金。


司法院資訊處製作；財團法人民間司法改革基金會備份。
